# 子公司能否将银行承兑汇票背书给母公司以支付股利？

提问人：pertuniashee 时间：2022-07-19 18:47:18
请教陈版，子公司将收到的银行承兑汇票背书给母公司用来支付分红款，这么做合理么

回答人：chenyiwei
理论上《票据法》《支付结算办法》等对于票据背书的用途只能是支付货款，否则可能因“无真实交易背景”而存在违规风险。基于谨慎考虑，一般不建议采用银行承兑汇票背书作为支付股利的方式，至少需咨询银行这样操作是否会影响票据的到期兑付。